臺灣高等法院臺中分院刑事判決　　　　 96年度上易字第224號
上　訴　人　臺灣臺中地方法院檢察署檢察官
上　訴　人
即　被　告　戊○○
上　訴　人
即　被　告　己○○
上　訴　人
即　被　告　丁○○
上一人選任辯護人　張智翔律師
上　訴　人
即　被　告　丙○○
上　訴　人
即　被　告　乙○○
上列上訴人等因賭博案件，不服臺灣臺中地方法院95年度易字第
1947號中華民國95年11月7日第一審判決（起訴案號：臺灣臺中
地方法院檢察署94年度偵字第15713號），提起上訴，本院判決
如下：
    主  文
上訴駁回。
    事實及理由
一、本案經本院審理結果，認第一審判決認事用法及量刑均無不
    當，應予維持，並引用第一審判決書記載之事實、證據及理
    由（如附件） 。
二、被告戊○○上訴意旨略以：伊兌換現金2100元予喬裝賭客之
    警員，係其個人行為云云。被告丁○○上訴意旨略以：金將
    與宇勝電子遊戲場係二家不同之公司，伊係金將電子遊戲場
    之負責人，雇用乙○○、黃雅玲為員工，被告戊○○並非伊
    所雇用，戊○○所為與金將電子遊戲場無關；又警員係為偵
    查犯罪而喬裝為賭客，並無賭博之犯意，戊○○兌換現金予
    警員，亦不構成賭博罪云云。被告己○○上訴意旨略以：伊
    很少至公司，不知有賭博之事云云。被告丙○○、乙○○上
    訴意旨略以：未參與賭博云云。經查：
    (1)金星電子遊戲場營業場所雖登記在1樓，及宇勝電子遊戲
      場營業場所雖登記在2樓，但1、2樓互通，二家店係共同
      營業，再玩卷是1、2樓都可以用，樓上、樓下的員工都會
      互相幫忙看顧櫃檯等事實，業據證人劉明綺於原審審理時
      到庭結證明確（見原審卷第167頁）；並有檢察官指揮檢
      查事務官勘驗警員蒐證光碟之勘驗筆錄足憑（見原審卷第
      180頁）。且依扣案證物附表二編號4之「記帳本」及附表
      二編號8之「金星遊戲場損益表、借支表」，二家遊戲場
      之營業稅、娛樂稅及費用均合併記載，足見被告己○○及
      丁○○二人所分別擔任負責人之遊戲場，其損益之計算係
      一同併列計算，並非2個各別獨立營業之事業體；再依扣
      案證物附表二編號3、5、6、11之「開分表、洗分表」、
      「開分、記分表及收據」、「日報表（Ａ、Ｂ、Ｃ班）」
      、「會員基本資料」及扣案證物附表三編號10、16之「打
      鐘卡」及「人員名冊」等內容所示，均未區分專屬1樓或2
      樓之員工或會員；另扣案證物附表二編號9之「再玩券」
      ，其正面印有「宇勝電子遊戲場」字樣，而背面則蓋有「
      金將電子遊戲場」店章；均堪認被告己○○及丁○○二人
      所分別擔任負責人之「宇勝電子遊戲場」（或「宏勝電子
      遊戲場」）、「金星電子遊戲場」（或「金將電子遊戲場
      」）係共同營業，是被告丁○○辯稱其「金星電子遊戲場
      」（登記名義為「金將電子遊戲場」）與本案為警查獲之
      犯罪事實無關云云，顯係卸責之詞，不足採信。
    (2)「宇勝電子遊戲場」與「金星電子遊戲場」有讓賭客以「
      再玩券」兌換現金，及於案發當日，喬裝賭客之員警劉明
      綺在該遊戲場佯裝賭玩後，曾向被告戊○○兌換贏得之現
      金2,100元，為警當場查獲之事實，業據證人劉明綺於原
      審審理時到庭結證明確（見原審卷第166至169頁），證人
      劉明綺與被告己○○、丁○○、戊○○、乙○○及丙○○
      等5人夙無恩怨，其為執行公權力之員警，應無甘冒受偽
      證罪刑追訴之風險，進而杜撰犯罪事實故意誣陷被告5人
      入罪之必要，是堪認其於原審審理時之證述確與事實相符
      ，則「宇勝電子遊戲場」及「金星電子遊戲場」確有賭博
      之情事，應無可疑。且證人劉明綺喬裝賭客分別於95年8
      月23日晚上10時許、同年9月13日凌晨2時許、同年9月26
      日晚上8時許及同年9月27日晚上8時許，持攝影機至該電
      子遊戲場4次蒐證，並製成錄影光碟3片，於原審審理時經
      當庭勘驗光碟片內容，被告己○○、丁○○、戊○○、乙○○、丙○○5人對光碟片所錄製之內容（詳如檢察官當
      庭庭呈之勘驗筆錄內容所示），均表示不爭執，而依該份
      勘驗筆錄中所載「勘驗情形」，該遊戲場之員工在客人洗
      分完後，均係交付再玩券，而後由客人至1樓櫃檯旁之廁
      所內與員工兌換現金等情，4次蒐證過程均如出一轍，有
      勘驗筆錄在卷可按（見原審卷第181至183頁），足認該遊
      戲場平日應均係以此種方式與不特定之客人為賭博行為無
      誤；被告己○○、丁○○分別為「宇勝電子遊戲場」、「
      金星電子遊戲場」之負責人，有營利事業登記證附卷可參
      ，被告戊○○、乙○○、丙○○均為被告被告己○○、丁○○所共同僱用之員工（未予區分係1樓或2樓之員工，已
      如前述，故認係共同僱用），已據被告等陳明在卷，此部
      分之事實應可認定。被告己○○、丁○○身為負責人，自
      有主導該店之營運權，該遊戲場之經營方式亦自係由負責
      人即被告己○○及丁○○所共同決定，如被告己○○、丁○○未指示被告戊○○、乙○○、丙○○兌換現金給客人
      ，被告戊○○、乙○○、丙○○均為受僱領薪之階級，應
      無違反雇主之指示，甘冒觸法危險，擅自作主兌換現金予
      客人之理。是被告己○○、丁○○對店內員工兌換現金予
      客人等情，自難諉為不知。至被告乙○○、丙○○分別負
      責開分、洗分、清潔、兌換再玩券及整理機具檯面等工作
      ，渠等對店內機台如何開分把玩、把玩後所贏得之分數如
      何換算再玩券等情，自亦無從諉為不知；而「宇勝電子遊
      戲場」、「金星電子遊戲場」店內確有客人把玩機檯後，
      以贏得之再玩券兌換現金賭博財物之行為，均如前所述，
      是被告己○○所辯不知有賭博情事；被告乙○○、丙○○
      辯稱未參與賭博云云，無非卸責之詞，被告等所辯，均無
      足採，彼等仍執陳詞指摘原判決不當，核無理由，應予駁
      回。
三、檢察官上訴意旨略以：本案查獲被告等所經營之電子遊戲場
    擺設相當多機台，並僱請多名員工在現場從事開分、兌換現
    金之工作，電動玩具內IC板之設計、其長久機率累積之結果
    ，賭博性電動玩具必然贏錢，是被告等即有利可圖，被告等
    擺設賭博性電動玩具，亦係本此營利之意圖，應另構成刑法
    第268條第1項之賭博罪，原審認前開被告6人僅涉犯刑法第
    266 條之賭博罪，於法似有違誤云云。惟查本件被告等係利
    用扣案之賭博性電玩機具與不特定之賭客對賭財物，雙方居
    於對立之地位，並非意圖營利而供給賭博場所或聚眾賭博，
    核與刑法第268條營利賭博罪之構成要件不合，尚難繩以該
    條之罪。是檢察官之上訴，亦無理由，應予駁回。
據上論結，應依刑事訴訟法第368條、第373條，判決如主文。
本案經檢察官甲○到庭執行職務。
中　　華　　民　　國　　96　　年　　4 　　月　　24　　日
            刑事第十庭  審判長法  官  林  照  明
                              法  官  蔡  名  曜
                              法  官  李  平  勳
上列正本證明與原本無異。
不得上訴。
                              書記官  許  哲  禎
中　  華　  民　　國　　96　　年　  4　   月　  30　  日
附錄本判決論罪科刑法條：
中華民國刑法第266條第1項
在公共場所或公眾得出入之場所賭博財物者，處1千元以下罰金
。但以供人暫時娛樂之物為賭者，不在此限。
